【裁判字號】    98,重訴,109
【裁判日期】    990210
【裁判案由】    塗銷地上權
【裁判全文】
臺灣板橋地方法院民事判決             98年度重訴字第109號
原      告  甲○○
訴訟代理人  洪貴律師
訴訟代理人  陳俊文律師
被      告  乙○○
            午○○
            巳○○○
            戊○○
            卯○○○
            丁○○
            庚○○
            癸○○
            丙○○
            己○○
            子○○
            丑○○
            辛○○
            辰○○○
            壬○○
            寅○○
上列當事人間請求塗銷地上權事件，經本院於民國99年1 月19日
言詞辯論終結，判決如下：
    主  文
被告乙○○、午○○、巳○○○、戊○○、卯○○○、丁○○、
庚○○、癸○○、丙○○、己○○應將坐落臺北縣三重市○○○
段一三八一、一三八二地號土地上所設定，設定權利範圍為面積
六十四點一三平方公尺，於民國三十八年收件，登記字號為菜寮
字第三九三號，由臺北縣三重地政事務所收件，民國三十九年四
月二十日完成登記，登記名義人為林魁之地上權登記辦理繼承登
記後予以塗銷。
被告子○○、丑○○、辛○○、辰○○○、壬○○、寅○○應將
坐落臺北縣三重市○○○段一三八一、一三八二地號土地上所設
定，設定權利範圍為面積六十四點一三平方公尺，於民國九十八
年收件，登記字號為九十八年重登字第一二九九九○號，由臺北
縣三重地政事務所收件，民國九十八年六月二十五日完成繼承登
記，登記權利範圍為公同共有全部，登記權利人為子○○、丑○○、辛○○、辰○○○、壬○○、寅○○之地上權登記予以塗銷
。
訴訟費用由被告負擔。
    事實及理由
壹、程序方面
一、被告經合法通知均未於最後言詞辯論期日到場，核無民事訴
    訟  法第386 條各款所列情形，爰依原告聲請，由其一造辯
    論而為判決。
二、按訴狀送達後，原告不得將原訴變更或追加他訴。但請求之
    基礎事實同一；擴張或減縮應受判決事項之聲明。；不甚礙
    被告之防禦及訴訟之終結者，不在此限，民事訴訟法第255
    條第1 項第2 、3 、7 款定有明文。本件原告起訴時原聲明
    ：「(一)被告應將坐落臺北縣三重市○○○段1381地號土地上
    之登記權利範圍為1 分之1 ，登記收件年期為民國38年，登
    記日期39年4 月20日，登記字號為菜寮字第393 號，登記權
    利人為林魁，設定權利範圍為64點13平方公尺之地上權登記
    ，辦理繼承登記後予以塗銷。(二)被告應將坐落臺北縣三重市
    ○○○段1382地號土地上之登記權利範圍為1 分之1 ，登記
    收件年期為38年，登記日期民國39年4 月20日，登記字號為
    菜寮字第393 號，登記權利人為林魁，設定權利範圍為64點
    13平方公尺之地上權登記，辦理繼承登記後予以塗銷。」；
    嗣於98年9 月3 日具狀變更聲明為：「(一)被告乙○○、午○○、巳○○○、戊○○、卯○○○、丁○○、庚○○、癸○○、丙○○、己○○應將坐落臺北縣三重市○○○段1380地
    號土地上之登記權利範圍為1 分之1 ，登記收件年期為38年
    ，登記字號為菜寮字第393 號，登記權利人為林魁，設定權
    利範圍為64.13 平方公尺之地上權登記，辦理繼承登記後予
    以塗銷。(二)被告乙○○、午○○、巳○○○、戊○○、卯○○○、丁○○、庚○○、癸○○、丙○○、己○○應將坐落
    臺北縣三重市○○○段1382地號土地上之登記權利範圍為1
    分之1 ，登記收件年期為38年，登記字號為菜寮字第393 號
    ，登記權利人為林魁，設定權利範圍為64.13 平方公尺之地
    上權登記，辦理繼承登記後予以塗銷。(三)被告子○○、丑○○、辛○○、辰○○○、壬○○、寅○○應將坐落臺北縣三
    重市○○○段1381地號土地上之登記收件字號為98年重登字
    第129990號，登記原因為繼承，登記權利人為子○○、丑○○、辛○○、辰○○○、壬○○、寅○○，登記權利範圍為
    公同共有全部，設定權利範圍為64.13 平方公尺之地上權登
    記予以塗銷。(四)被告子○○、丑○○、辛○○、辰○○○、
    壬○○、寅○○應將坐落臺北縣三重市○○○段1382地號土
    地上之登記收件字號為98重登字第129992號，登記原因為繼
    承，登記權利人為子○○、丑○○、辛○○、辰○○○、壬○○、寅○○，登記權利範圍為公同共有全部，設定權利範
    圍為64.13 平方公尺之地上權登記予以塗銷。」，核其請求
    之基礎事實同一，僅擴張應受判決事項之聲明，且不甚礙被
    告之防禦及訴訟之終結，依前開規定，應予准許。
三、本件原告訴請塗銷地上權，其中被告子○○、丑○○、辛○○、辰○○○、壬○○、寅○○為林魁之養女林呸之繼承人
    ，被告巳○○○、乙○○、戊○○、午○○、卯○○○為林
    魁之長女林阿坪之繼承人，被告癸○○、丁○○、丙○○、
    庚○○、己○○為林魁之養女林勸之繼承人，有繼承系統表
    在卷可稽（見本院卷(一)第250 頁）。而訴外人林魁於民國34
    年（即昭和20年、西元1945年）9 月4 日死亡，有戶籍登記
    簿影本可憑（見本院卷(一)第13頁）。按日據時期關於臺灣之
    親屬、繼承關係，係依臺灣之民事習慣。查本件依戶籍登記
    簿影本之記載（見本院卷(一)第14頁），林魁之養女林呸雖經
    選定為「戶主相續（繼承）」，然依臺灣民事習慣調查報告
    第43 7至439 頁之記載，在臺灣，所謂戶主繼承，因就前戶
    主有繼承開始原因發生，其地位（廣義）分為兩部分，一係
    身分上地位之繼承，一係財產上地位之繼承，繼承戶主權者
    ，同時亦繼承前戶主之財產，並應與其他繼承人按其應繼分
    共同繼承前戶主所有財產，是以林呸所繼承者為前戶主林魁
    之身分上地位，關於林魁之財產，則由全體繼承人按其應繼
    分共同繼承。從而，被告乙○○等16人既均為林魁之孫輩，
    自均有共同繼承其財產之權，原告對於被告乙○○等16人本
    於繼承關係請求，屬固有必要共同訴訟，對於全體繼承人必
    須一同起訴、一同被訴，且法院判決對於全體繼承人必須合
    一確定，是本件起訴經核與法並無不合，先予敘明。
貳、實體方面
一、原告主張：
  (一)原告為臺北縣三重市○○○段1381、1382地號土地（下稱系
    爭土地）所有權人，二筆土地應有部分各為100000分之9730
    4 。依系爭土地之登記謄本記載，被告之被繼承人林魁為地
    上權人，惟訴外人林魁出生於日據時期明治9 年（西元1876
    年）7 月19日，於昭和20年（西元1945年、民國34年）9 月
    4 日死亡。是林魁死亡之後已無權利能力，然系爭土地於39
    年4 月10日始以其名義登記為地上權權利人，依法應為無效
    。而該項地上權登記仍不失為財產上之利益，得由林魁之繼
    承人繼承。系爭地上權登記既為無效，自對原告之系爭土地
    所有權權能之行使造成妨害，爰依民法第767 條中段、第82
    1 條之規定，為共有人全體利益，請求塗銷系爭地上權登記
    。
  (二)聲明：1.被告乙○○、午○○、巳○○○、戊○○、卯○○○、丁○○、庚○○、癸○○、丙○○、己○○應將坐落臺
    北縣三重市○○○段1381地號土地上之登記權利範圍為1 分
    之1 ，登記收件年期為38年，登記字號為菜寮字第393 號，
    登記權利人為林魁，設定權利範圍為64.13 平方公尺之地上
    權登記，辦理繼承登記後予以塗銷。2.被告乙○○、午○○
    、巳○○○、戊○○、卯○○○、丁○○、庚○○、癸○○
    、丙○○、己○○應將坐落臺北縣三重市○○○段1382地號
    土地上之登記權利範圍為1 分之1 ，登記收件年期為38年，
    登記字號為菜寮字第393 號，登記權利人為林魁，設定權利
    範圍為64.13 平方公尺之地上權登記，辦理繼承登記後予以
    塗銷。3.被告子○○、丑○○、辛○○、辰○○○、壬○○
    、寅○○應將坐落臺北縣三重市○○○段1381地號土地上之
    登記收件字號為98年重登字第129990號，登記原因為繼承，
    登記權利人為子○○、丑○○、辛○○、辰○○○、壬○○
    、寅○○，登記權利範圍為公同共有全部，設定權利範圍為
    64.13 平方公尺之地上權登記予以塗銷。4.被告子○○、丑
    ○○、辛○○、辰○○○、壬○○、寅○○應將坐落臺北縣
    三重市○○○段1382地號土地上之登記收件字號為98年重登
    字第129992號，登記原因為繼承，登記權利人為子○○、丑
    ○○、辛○○、辰○○○、壬○○、寅○○，登記權利範圍
    為公同共有全部，設定權利範圍為64.13 平方公尺之地上權
    登記予以塗銷。
二、被告則以：
  (一)被告丑○○、辰○○○部分：
  1.按系爭土地於日據時期即由被告等之祖父林魁與當時地主合
    意設定地上權，林魁並於其上興建面積為19.4坪之木造房屋
    居住，依當時有效施行之日本民法規定，其等已因合意而設
    定地上權。38年臺灣光復後，政府頒布「臺灣省各縣市辦理
    土地登記有關建築改良物登記補充辦法」及「臺灣省各縣市
    辦理單獨聲請地上權設定登記應行注意事項」規定進行土地
    總登記。於38年12月6 日遂由訴外人林魁之長女林阿坪、養
    女林勸之配偶（贅夫）林清福，與養女林呸三人補辦建物及
    地上權登記，經主管機關以申報人無證據，乃照舊以林魁名
    義查定方式（並非重為設定）補辦地上權登記，核發地上權
    他項權利證明書及辦理前揭建物第一次登記。而被告丑○○
    為訴外人林呸之次男，被告辰○○○為訴外人林呸之長女，
    均因繼承關係得與其他繼承人共同取得林魁之地上權。
  2.本件地上權於林魁生前即與地主合意而存在，至於本件地上
    權登記係主管機關以查定照舊方式補辦為之，並非重為設定
    。併聲明：原告之訴駁回。
  (二)丁○○、乙○○、庚○○、巳○○○、子○○部分：
  1.系爭土地於日據時代即由林魁向地主舍人公承租土地並建屋
    居住，嗣於臺灣光復後，復依法與地主合意設定地上權迄今
    。而被告等人均係林魁之孫輩，本件地上權已合法登記逾50
    年，且地上權人即林魁及其後人亦已使用居住上開土地已達
    第5 代，並已在該地設籍居住逾百年，若非經地主同意並設
    定有合法地上權存在，焉有迄今林魁之孫輩及被告等人仍續
    使用系爭土地之情形？
  2.本件原告甫輾轉於97年7月1日始買受系爭土地之持分，即恣
    以系爭土地謄本之登記日期有疏誤為藉詞而臆測系爭土地之
    地上權登記為無效云云，是原告之訴，顯無理由。併聲明：
    原告之訴駁回。
  (三)被告午○○部分：
  1.林魁為系爭土地之地上權人，其於34年9月4日死亡，長女林
    阿坪為繼承人，惟林阿坪於97年5月20日已死亡，被告午○○為林阿坪之次男，為繼承人之一，自因繼承而為地上權人
    之一。
  2.「臺灣光復初期誤以死者名義申辦土地總登記之處理要點」
    第1 條規定載明：「臺灣光復初期辦理土地權利憑證繳驗及
    換發權利書狀時，以死者名義申報登記為土地所有權人或他
    項權利者，其合法繼承人得依照本點申請更正登記。前項所
    謂臺灣光復初期係指35年4 月至38年12月底，人民辦理土地
    權利憑證繳驗之申報期間。」，今林魁於34年9 月4 日死亡
    ，且其申請地上權登記時間點亦為38年，完全符合上開要點
    之規定，況上開要點之制定自應有其時代背景，因此林魁地
    上權之登記自應受到法律上之保障。併聲明，原告之訴駁回
    。
  (四)被告戊○○、卯○○○、癸○○、丙○○、己○○、丑○○
    辛○○、辰○○○、壬○○、寅○○均未於言詞辯論期日到
    場，亦未提出書狀作任何有利於己之聲明或陳述。
三、兩造於審理程序中爭執及不爭執事項：
  (一)兩造不爭執事項：
  1.原告為系爭臺北縣三重市○○○段1381、1382地號土地所有
    權人，應有部分各為100000分之97304 （見本院卷(一)第7 、
    10頁土地登記謄本）。
  2.依土地登記謄本記載，系爭1381、1382地號土地共同設定地
    上權面積為64.13 平方公尺，地上權人為林魁，登記收件年
    期為38年，登記字號為菜寮字第393 號，由臺北縣三重地政
    事務所收件，39年4 月20日完成登記（見本院卷(一)第8 、11
    頁土地登記謄本）。
  3.訴外人林魁於民國34年（即昭和20年、西元1945年）9 月4
    日死亡（見本院卷(一)第13頁戶籍登記簿影本）。
  4.被告子○○、丑○○、辛○○、辰○○○、壬○○、寅○○
    為林魁之養女林呸之繼承人，被告巳○○○、乙○○、戊○○、午○○、卯○○○為林魁之長女林阿坪之繼承人，被告
    癸○○、丁○○、丙○○、庚○○、己○○為林魁之養女林
    勸之繼承人（見本院卷(一)第250頁繼承系統表）。
  5.被告子○○、丑○○、辛○○、辰○○○、壬○○、寅○○
    以三重地政事務所98年6 月16日收件字號為98重登字第1299
    92號申請書，就坐落臺北縣三重市○○○段1381、1382地號
    土地，登記名義人為林魁之地上權，以繼承為原因辦理登記
    ，登記權利範圍為公同共有全部，設定權利範圍為64.13 平
    方公尺（見本院卷(一)第153頁土地登記謄本）。
  (二)兩造爭執事項：
  1.系爭林魁為權利人之地上權登記是否無效？
  2.被告子○○、丑○○、辛○○、辰○○○、壬○○、寅○○
    辦理系爭地上權之繼承登記，是否無效？
四、本院之判斷：
  (一)本件原告本於所有權及繼承之法律關係，請求被告就系爭林
    魁為權利人之地上權辦理繼承登記後予以塗銷，為被告所否
    認，並以前詞置辯。是本件所應審究之爭點，如上列兩造爭
    執事項所示。茲分別說明如次。
  (二)系爭林魁為權利人之地上權登記是否有無效？
  1.查原告為系爭1381、1382地號土地之所有權人，應有部分各
    為100000分之97304 。依土地登記謄本記載，系爭1381、13
    82地號土地共同設定地上權面積為64.13 平方公尺，地上權
    人為林魁，登記收件年期為38年，登記字號為菜寮字第393
    號，由臺北縣三重地政事務所收件，39年4 月20日完成登記
    。而訴外人林魁於民國34年（即昭和20年、西元1945年）9
    月4 日即已死亡之事實，有土地登記謄本及戶籍登記簿影本
    在卷可稽（見本院卷(一)第7 、8 、10、11、13頁），且為兩
    造所不爭執，堪信為真實。
  2.本件被告丑○○、辰○○○、丁○○、乙○○、庚○○、巳
    ○○○、子○○抗辯：訴外人林魁於日據時代即向地主舍人
    公承租系爭土地並建屋居住，嗣於臺灣光復後，復與地主合
    意設定地上權迄今等語，為原告所否認。按當事人主張有利
    於己之事實者，就其事實有舉證之責任，民事訴訟法第277
    條前段定有明文，是被告等自應就此項有利於己之事實負舉
    證責任，惟被告等始終未舉證以實其說，則其等抗辯上情，
    尚難遽採。
  3.被告丑○○、辰○○○、丁○○、乙○○、庚○○、巳○○○、子○○又抗辯：38年臺灣光復後，政府頒布「臺灣省各
    縣市辦理土地登記有關建築改良物登記補充辦法」及「臺灣
    省各縣市辦理單獨聲請地上權設定登記應行注意事項」規定
    進行土地總登記，於38年12月6 日遂由訴外人林魁之長女林
    阿坪、養女林勸之配偶（贅夫）林清福，與養女林呸三人補
    辦建物及地上權登記，經主管機關以申報人無證據，乃照舊
    以林魁名義查定方式（並非重為設定）補辦地上權登記，核
    發地上權他項權利證明書及辦理前揭建物第一次登記，被告
    等自得繼承林魁之地上權云云。但查：
  (1)按地政機關於形式上審查聲請文件後，所為准許系爭地上權
    之登記，並無實體審認之法律上效力，如當事人有所爭執者
    ，仍應由法院調查證據後審認之，地政機關之形式審查後准
    許登記，並無拘束法院之效力，亦難以地政機關之形式審查
    逕行認定系爭地上權並無無效之原因。次按依35年10月2 日
    公布之土地登記規則第17條：「登記應由權利人及義務人共
    同聲請之。權利人如因特殊情形，不能覓致義務人共同聲請
    登記，得由權利人陳明理由填具保證書，呈請單獨聲請登記
    」、第32條第1 項：「證明登記原因文件或土地權利書狀不
    能提出時，應取具鄉鎮保長或四鄰或店舖之保證書」；又依
    38年11月10日刊登公報之臺灣省政府頒布「臺灣省各縣市辦
    理單獨聲請地上權設定登記應行注意事項」（下稱「單獨聲
    請地上權設定注意事項」）第1 條規定：「本省各縣市辦理
    地上權設定登記時，如建物基地使用人已向基地所有權人訂
    有口頭或書面之合法租賃契約或地上權契約，而基地所有人
    拒不履行共同申請者，使用人可陳明不能覓致義務人共同申
    請登記理由，提繳鄉鎮區公所保證書及繳納租金等憑據，依
    照土地登記規則第十七條第二項規定，單獨聲請登記」，可
    知，依當時之土地登記規則，權利人不能覓義務人共同聲請
    土地之相關登記時，權利人得陳明理由及鄉鎮保長、四鄰或
    店鋪之保證書單獨聲請；惟若地上權人與基地所有權人間已
    有租賃契約或地上權契約者，僅因基地所有權人拒不履行辦
    理地上權登記，地上權人可陳明不能共同申請登記之原因，
    必須繳納鄉鎮區公所之保證書、繳納租金等憑證後始得單獨
    申請辦理地上權登記。足見，此時地上權人已有占用基地之
    基礎原因關係即租賃或地上權契約之設定權利行為，可僅由
    地上權人繳交鄉鎮區公所保證書、租金憑證之證明文件，證
    明地上權利業已存在之事實者，由地上權人單獨聲請辦理地
    上權登記，惟此僅係權宜之計，義務人即基地所有權人既未
    會同辦理，自應嚴守上開規定之證明文件，以避免浮濫而損
    及土地所有權人之權利。職故，依當時施行之土地登記規則
    及補充規定，業已明訂地上權人應提繳上開各證明文件，應
    屬必備要件，若欠缺其一者，即應認為該登記具有無效之原
    因存在。易言之，單獨聲請地上權登記所依據之規定，不論
    是土地登記規則第17條、第32條第1 項抑或前開「單獨聲請
    地上權設定注意事項」第1 條規定，適用之前提僅限於「如
    建築基地使用人已向基地所有權人訂有口頭或書面之『合法
    』租賃契約或地上權契約，而基地所有權人拒不履行共同申
    請者」，倘基地使用人與所有權人間並無合法之租賃契約或
    地上權契約，則即便申請單獨聲請登記之程序完全符合規定
    ，登記仍屬無效，不因基地使用人提出證明文件而補設定行
    為之欠缺。
  (2)本件經本院函詢三重地政事務所關於系爭土地登記林魁為地
    上權人之始末、原因，經該所以99年1 月5 日北縣重地登字
    第0980018598號函回覆略以：係林魁之女林阿坪於38年11月
    11日依臺灣省政府38年底訂頒之「臺灣省各縣市辦理單獨聲
    請地上權設定登記應行注意事項及房捐稅收據」單獨申辦，
    其審查意見為「申報人無證件照舊林魁查定」，故以林魁登
    記為地上權人等語，有該函文及申請書影本在卷可憑（見本
    院卷(二)第6 、14頁），足徵林魁之女林阿坪於38年11月11日
    單獨申辦地上權登記時，並未提出林魁就系爭土地確有與土
    地所有權人合意設定地上權之事證。準此，本件被告等仍應
    就系爭土地林魁之地上權登記係屬合法有效乙節舉證證明，
    惟被告等迄未就林魁與系爭土地所有權人間確有設定地上權
    之合意之事實舉證證明，自難信被告抗辯林魁確有地上權云
    云為真實。
  4.被告午○○另抗辯：依「臺灣光復初期誤以死者名義申辦土
    地總登記之處理要點」第1 條規定載明：「臺灣光復初期辦
    理土地權利憑證繳驗及換發權利書狀時，以死者名義申報登
    記為土地所有權人或他項權利者，其合法繼承人得依照本點
    申請更正登記。前項所謂臺灣光復初期係指35年4 月至38年
    12月底，人民辦理土地權利憑證繳驗之申報期間。」，今林
    魁於34年9 月4 日死亡，且其申請地上權登記時間點亦為38
    年，完全符合上開要點之規定，況上開要點之制定自應有其
    時代背景，因此林魁地上權之登記自應受到法律上之保障云
    云。惟查，內政部於78年1 月5 日以臺內地字第661977號函
    修正發布「臺灣光復初期誤以死者名義申辦土地總登記之處
    理要點」（見本院卷(一)第113 頁），依該要點第1 、2 點規
    定辦理申請更正登記，必以死者生前已合法享有權利者為要
    件，而被告始終未能證明林魁於日據時代已與系爭土地之所
    有權人合意成立地上權，則林魁並未合法取得地上權，自無
    上開處理要點之適用。是被告以前詞置辯，亦非可採。
  5.末按所有權人對於妨害其所有權者，得請求除去之，民法第
    767 中段定有明文；又各共有人對於第三人，得就共有物之
    全部為本於所有權之請求。但回復共有物之請求，僅得為共
    有人全體之利益為之，民法第821 條規定甚明。次按不動產
    權利之登記如有無效之原因，其登記名義人雖不能取得權利
    ，惟此項登記仍不失為財產上之利益，登記名義人死亡後，
    自應由其繼承人繼承；且為維持登記之連續性，應認在其繼
    承人辦理繼承登記前，真正權利人尚不得逕行請求塗銷登記
    （最高法院87年度台上字第2667號判決參照）。本件林魁未
    與系爭土地之所有權人成立合法之地上權，並無「臺灣光復
    初期誤以死者名義申辦土地總登記之處理要點」之適用，俱
    如前述，從而，系爭1381、1382地號土地共同設定地上權面
    積為64.13 平方公尺，地上權人為林魁，登記收件年期為38
    年，登記字號為菜寮字第393 號，由臺北縣三重地政事務所
    收件，39年4 月20日完成之地上權登記，自屬無效。又系爭
    地上權登記既有無效之原因，且該地上權登記仍不失為財產
    上利益，系爭地上權登記對於系爭土地所有權之行使造成妨
    害，原告本於所有權，訴請林魁之繼承人即被告乙○○、午
    ○○、巳○○○、戊○○、卯○○○、丁○○、庚○○、癸○○、丙○○、己○○辦理繼承登記後，塗銷該登記，自屬
    有據，應予准許。
  (三)被告子○○、丑○○、辛○○、辰○○○、壬○○、寅○○
    辦理系爭地上權之繼承登記，是否無效？
    查被告子○○、丑○○、辛○○、辰○○○、壬○○、寅○○已於98年6 月16日以三重地政事務所收件字號為98重登字
    第129992號申請書，就坐落臺北縣三重市○○○段1381、13
    82地號土地，登記名義人為林魁之地上權，以繼承為原因辦
    理登記，登記權利範圍為公同共有全部，設定權利範圍為64
    .13 平方公尺，有土地登記謄本可參（見本院卷(一)第153 頁
    ），且為兩造所不爭執，堪信屬實。而本件林魁就系爭土地
    之地上權登記既有無效之原因，則被告子○○、丑○○、辛○○、辰○○○、壬○○、寅○○所為上開地上權之繼承登
    記，自亦無效。從而，原告本於所有權及繼承之法律關係，
    訴請被告子○○、丑○○、辛○○、辰○○○、壬○○、寅
    ○○應將上開以繼承為原因辦理之地上權登記塗銷，亦屬有
    據，應予准許。
五、綜上所述，本件原告基於所有權及繼承之法律關係，請求：
    (一)被告乙○○、午○○、巳○○○、戊○○、卯○○○、丁○○、庚○○、癸○○、丙○○、己○○應將坐落臺北縣三
    重市○○○段1381、1382地號土地上所設定，設定權利範圍
    為面積64.13 平方公尺，於38年收件，登記字號為菜寮字第
    393 號，由臺北縣三重地政事務所收件，39年4 月20日完成
    登記，登記名義人為林魁之地上權登記辦理繼承登記後予以
    塗銷。(二)被告子○○、丑○○、辛○○、辰○○○、壬○○
    、寅○○應將坐落臺北縣三重市○○○段1381、1382地號土
    地上所設定，設定權利範圍為面積64.13 平方公尺，於98年
    收件，登記字號為98年重登字第129990號，由臺北縣三重地
    政事務所收件，98年6 月25日完成繼承登記，登記權利範圍
    為公同共有全部，登記權利人為子○○、丑○○、辛○○、
    辰○○○、壬○○、寅○○之地上權登記予以塗銷，為有理
    由，應予准許。
六、本件事證已臻明確，兩造其餘攻擊防禦方法及未經援用之證
    據，經審酌後，核與判決結果不生影響，爰不一一論述。
七、據上論結，本件原告之訴為有理由，爰依民事訴訟法第385
    條第1 項前段、第78條、第85條第2 項，判決如主文。
中    華    民    國    99    年    2     月    10    日
                  民事第二庭    法  官  張筱琪
以上正本係照原本作成
如對本判決上訴，須於判決送達後20日內向本院提出上訴狀
中    華    民    國    99    年    2     月    10    日
                                書記官  連思斐

司法院資訊處製作；財團法人民間司法改革基金會備份。
